Inventaris van de archieven van de Ministeries van Binnenlandse Zaken en Algemene Zaken te Londen, 1940-1945 (1946)
Nationaal Archief, Den Haag
- Kabinet en Archief - hoofd: mevrouw J.H. van Os
Ambtenarenzaken sollicitanten
A.B.
Algemene Berichtgeving
A.Z.
Algemene Zaken
A.Z./Div.
Algemene Zaken/Diversen
B.
Berichtgeving
Bl.
Blijdenstein
B.B.
Binnenlands Bestuur
B.B./Z.
Binnenlands Bestuur/Zuivering
B.l.
Bureau Inlichtingen
B.S.
Burgerlijke Stand
B.B.S.
Bescheiden Burgerlijke Stand
C
Comptabiliteit algemeen
C.a.
Comptabiliteit begroting
C.b.
Comptabiliteit rekening
C.c.
Comptabiliteit diversen
C.d
Comptabiliteit P.3-ers
Cens.
Censuur
C.A.P.
Commissie van Advies voor Personeelszaken
C.l.D.
Centrale Inlichtingendienst
C.M.O.
Commissie Militaire Onderscheidingen
C.O.K.
Commissie Onderscheidingen Koopvaardij
C.S.P.O.
Central Stationary Purchasing Office
C.T.
Commissie Terugkeer (Nederland)
D
op datum
Div.
Diversen
Doc.
Documentatie
Ev(ac)
Evacuatie
Fin.
Financieel
G
Geheim
Geg.
Gegevens
Gev.
Gevangenissen
G.B.
Geheim(e) Bulletin(s)
H.D.
Huishoudelijke Dienst
H.D./Bew.
Huishoudelijke Dienst Bewakingsdienst
H.D./CC
Huishoudelijke Dienst Croome Court
H.D./Div.
Huishoudelijke Dienst Diversen
H.D./Ev.
Huishoudelijke Dienst Evacuatie
H.D./Geb.
Huishoudelijke Dienst Gebouwen
H.D./Mtl
Huishoudelijke Dienst Materiaal
Ink. Bel.
Inkomstenbelasting
Ink. Bel./C
Inkomstenbelasting Consul-generaal
Ink. Bel./Div.
Inkomstenbelasting diversen
Ink. Bel./Fin.
Inkomstenbelasting Financiën
Ink. Bel./Ind.
Inkomstenbelasting Individuelen
Ink. Bel./Ont.
Inkomstenbelasting Ontvanger
Instr.
Instructie(s)
Int.
Internering
Int/ A.I.C.
Internering correspondentie met kampcommamdanten
Int/B.Z.
Internering correspondentie Departement van Buitenlandse Zaken
Int/Fin.
Internering correspondentie Departement van Financiën
Int./H,
Internering correspondentie Departement van Handel
Int/J.
Internering correspondentie Departement van Justitie
Int/Gev.
Internering correspondentie Gevangenissen
Int/Div.
Internering Diversen
Int/Ind.
Internering Individuele gevallen
Int/R.
Internering rapporten
I.B.
Interne Berichtgeving
I.C.
Intergovernmental Committee
l.G.
Intern Geheim
I.Z.
Internationale Zaken
J.N.
Jaarlijkse Notulen
Kab.
Kabinet
Kab./O.N.
Kabinet overgekomen Nederlanders
Kans.
Kanselarij
Kans./A.Z.
Kanselarij Algemene Zaken
Kans./C.M.O.
Kanselarij Commissie Militaire Onderscheidingen
Kans./C.O.K.
Kanselarij Commissie Onderscheidingen Koopvaardij
Kol.
Koloniën/kolonosatie
M.r.
Ministerraad
M.Z.
Militaire Zaken
O.N.
Overgekomen Nederlanders (verzorging)
O.N./ Alg.
Overgekomen Nederlanders Algemene correspondentie betreffende organisatie
O.N./Fin.
Overgekomen Nederlanders comptabele aangelegenheden
O.N./Ind.
Overgekomen Nederlanders Individuele aangelegenheden
O.N./Instr.
Overgekomen Nederlanders Instructie
O.N./Recr.
Overgekomen Nederlanders Recreatie
O.N./beh
Overgekomen Nederlanders behuizing
Pens.
Pensioenen
P.s.g.r.
Pensioengrondslag
P.r.
Persrapporten
Pol.
Politie
P.T.T.
Posterijen, Telegrafie en Telefonie
R.
Radio
R./ Alg.
Radio algemeen
R./Sch.
Radio zeevarenden
R.O.
Radio Oranje
R. v.
Redevoeringen
R.v./B.B.C.
Redevoeringen British Broadcasting Corporation
R.v./C.B.S.
Redevoeringen Columbia Broadcasting System
R.v./R.O.
Redevoeringen Radio Oranje
Rep.
Repatriering
R.p.s
Rijksspaardienst
R.p.s./Afr
Rijksspaardienst Afrekeningen
R.p.s./B.
Rijksspaardienst Bankcorrespondentie
R.p.s./C.
Rijksspaardienst Consulaten
R.p.s./C.O.F.
Rijksspaardienst Centrale Dienst Financiën
R.p.s./Contr.
Rijksspaardienst Controle spaarbankboekjes
R.p.s./Div.
Rijksspaardienst Diversen
R.p.s./Ind.
Rijksspaardienst Individuele spaarders
R.p.s./ kant.
Rijksspaardienst Kantoor
R.p.s./Koopv.
Rijksspaardienst Koopvaardij
R.p.s./Mar
Rijksspaardienst Zeemacht
R.p.s/Rap.
Rijksspaardienst Rapporten
R.C.D.
Regerings Codedienst
R.P.D.
Regerings Persdienst
R.V.D.
Regerings Voorlichtsdienst
V.a.
Vluchtelingen algemeen
V.a./Ind.
Vluchtelingen Individuele gevallen
V.b.
Vluchtelingen Regeringscommissariaat
V.c.
Vluchtelingen financieel
V.d.
Vluchtelingen Emergency Committee
V.org
Vluchtelingen organisatie
Vo
Voorschottenverlening algemeen
Vo.a./Bl.
Voorschotten pensioenen indiviuele gevallen
Vo.b.
Voorschotverlening Rijkspostspaarbank
Vo.c.
Voorschotverlening Postcheque- en Girodienst
Vo.d.
Voorschotverlening salarissen
Vo.e.
Voorschotverlening bankcorrespondentie en afrekeningen
Vo.f.
Voorschotverlening sociale rente
Vo.g.
Voorschotverlening diversen
Vlkh.
Voorschotverlening Volkshuisvesting
Z.
Zuivering
Overzicht van besluiten
A5 6-6-1940 Machtiging tot het eischen van bijzondere diensten bij een scheepvaart
A12 20-9-1940 Bepalingen betreffende het niet toepassen van de bepalingen van Hoofdstuk II van het arbeidsovereenkomstbesluit voor het personeel, dat te Londen bij de departementen op arbeidsovereenkomst is in dienst genomen
B6 20-1-1941 Enkele voorzieningen betreffende pensioenen en het voorlopig toekennen van pensioenen verhogen van pensioenen aan weduwe of wezen van omgekomen militairen 62
B10 30-1-1941 Bijzondere bepalingen betreffende beslissingen, welke ingevolge de wet van 5-5-1922, Stbl no 20, zoals deze wet herhaaldelijk is gewijzigd, door den Pensioenraad moeten of kunnen worden genomen min van BiZa kan ook beslissingen nemen als de Pensioenraad 65
B28 28-2-1941 De inrichting van een spaardienst van Rijkswege voor de in Groot-Brittannië en Noord-Ierland verblijvende Nederlanders beheer van de dienst 113
B29 28-2-1941 Voorzieningen ter voorkoming van de mogelijkheid van gelijktijdig genot van burgerlijk en militair gezinspensioen 117
B39 1-5-1941 Instelling van een buitengewone Algemene Rekenkamer 125
B54 19-6-1941 Bijzondere bepalingen betreffende beslissingen, welke ingevolge de wet van 19-5-1922, Stbl no 337, zoals deze wet herhaaldelijk is gewijzigd, door den Pensioenraad moeten of kunnen worden genomen min van BiZa kan ook beslissingen nemen als de Pensioenraad 155
B61 30-6-1941 Vaststelling van het reglement op de militaire Willems-orde min van AZ belast met de zorg voor de ridderorden 162
B77 28-8-1941 Instelling van een vliegerkruis min van AZ uitvoering 203
B78 18-9-1941 Invoering van een verplichte inkomstenbelasting min van BiZa uitvoering voor zover van toepassing 204
C20 26-3-1942 Bepalingen nopens het ten aanzien van Nederlanders in Groot-Brittannië en Noord-Ierland opmaken van authentiek akten betreffende geboorten, gesloten huwelijken en gevallen van overlijden en de regeling van de overschrijving van de akten, bedoeld bij de artikelen 35,60 en 61 van het BW min van BiZa bijhouden buitengewone registers van burg stand 287
C48 8-6-1942 Vaststelling van het militair onderstandsbesluit 1942 min van BiZa toekennen van onderstand aan personen die recht hebben op mil weduwepensioen 322
C73 5-11-1942 Aanvulling van het KB van 15-4-1941 Stbl B34 tot tijdelijke niet-uitbetaling van een gedeelte van de bezoldiging van en van wachtgelden toegekend aan bepaalde burgerlijke en militaire ambtenaren 352
D10 18-3-1943 Wijziging en aanvulling van het KB van 26-3-1942 Stbl C20 361
D13 29-4-1943 Vaststelling van het (nieuw) Spaarbesluit l 943 min van BiZa diverse 363
D16 22-5-1943 Voorziening ter voorkoming van ongewenschte gevolgen van het na 9 mei] 940 verkrijgen van een vreemde nationaliteit of een vreemd onderdaanschap door Nederlanders of Nederlandsche onderdanen uit andere hoofde 368
D31 11-3-1943 Verstrekking van versierselen van de orde van den Nederlandsehen Leeuw min van AZ verstrekt vervangende versierselen 390
D32 11-3-1943 Verstrekking van versierselen van de orde van Oranje- Nassau min van AZ verstrekt vervangende versierselen 391
D60 11-9-1943 Vaststelling van het besluit op den bijzonderen staat van beleg 428
E11 10-2-1944 Voorschriften voor belegging bij den Rijksspaardienst van gereserveerde gedeelten van aan ambtenaren, militairen en gewezen ambtenaren en militairen toekomende bezoldigingen, wachtgelden, onderstanden, toelagen op pensioen of andere gelden min van BiZa geven van machtiging voor terugbetaling 497
E14 13-1-1944 Vaststelling van het Zuiveringsbesluit min van BiZa en AZ diverse 504
E19 30-3-1944 Vaststelling van bijzondere regelen ten aanzien van het beleggen bij den Rijksspaardienst van gelden, vallende in de nalatenschap van overleden tot het leger, de marine of de koopvaardij- of visschersvloot behoord hebbende Nederlanders of Nederlandsche onderdanen, alsmede van gelden, beheerd ten behoeve van vermist wordende of zich in krijgsgevangenschap bevindende Nederlanders of Nederlandsche onderdanen als hiervoren bedoeld 516
E20 30-3-1944 Wijziging en aanvulling van art. 7 van het Spaarbesluit 1943 51.
E21 30-3-1944 Instelling van den Bronzen Leeuw min van AZ ai 519
E27 30-3-1944 Wijziging van het KB van 26-3-1942 Stbl C20 min van BiZa 531
E34 26-5-1944 Vervanging van het KB van 28-8-1941 Stbl B77, tot instelling van een Vliegerkruis min van AZ 537
E37 1-6-1944 Vervanging van het KB van 11-6-1940 Stbl A22, zoals dit is gewijzigd bij KB's van 8-8-1940 Stbl A23, van 27-11- 1940 Stbl A24 en van 24-4-1941 Stbl B101 tot instelling van het Bronzen Kruis min van AZ 540
E38 1-6-1944 Vervanging van het KB van 202-1941 no. I, zoals dit besluit sedert is gewijzigd, tot instelling van het Kruis van Verdienste min van AZ 541
E41 3-6-1944 Overbrenging van verschillende bevoegdheden van het Departement van Binnenlandse Zaken naar het Departement van Algemene Zaken 543
E51 17-7-1944 Regelen betreffende de arbeidsbemiddeling en de scholing, herscholing en omscholing 565
E56 3-8-1944 Vaststelling van het besluit Reconstructie Bevolkingsboekhouding min van BiZa diverse 575
E59 25-7-1944 Vaststelling van het besluit Terbeschikkingstelling locaal personeel min van BiZa stelt nadere regels 580
E60 31-7-1944 Vaststelling van het besluit tijdelijke bestuursvoorziening min van BiZa en AZ 582
E61 24-8-1944 Regeling van de overdracht van de zorg voor zaken van het hoofd van het Departement van Binnenlandse Zaken naar het hoofd van het Departement van Algemene Zaken 583
E64 22-8-1944 Vaststelling van het tijdelijk filmkeuringbesluit min van BiZa 585
E69 5-9-1944 Vaststelling van tijdelijk persbesluit min van BiZa samenstelling en betaling perscie 595
E79 22-8-1944 Vaststelling van het buitengewoon besluit werklozenzorg 680
E81 13-8-1944 Vaststelling van het besluit repatriëring min van BiZa en AZ 685
E82 13-9-1944 Tijdelijke voorzieningen betreffende den Raad van State 688
E83 7-9-1944 Vaststelling van het besluit tijdelijke persoonsbewijzen min van BiZa uitgifte persoonsbewijzen 689
E84 7-9-1944 Vaststelling van het tijdelijk bioscoopbesluit min van BiZa diverse 691
E85 7-9-1944 Vaststelling van het tijdelijk brandweerbesluit min van BiZa diverse 693
E86 5-9-1944 Vaststelling van het besluit tijdelijke voorziening bestuur provincien en gemeenten min van BiZa diverse 695
E88 16-9-1944 Voorlopige voorzieningen tot het verlenen van hulp aan hen, die niet in staat zijn in de kosten van hun onderhoud te voorzien en tot het toekennen van pensioenen aan de nagelaten betrekkingen van vermiste ambtenaren min van BiZa en AZ 699
E94 7-9-1944 Vaststelling van het besluit rechtsherstel ontslagen ambtenaren min van BiZa en AZ 725
E95 12-9-1944 Vaststelling van het besluit opheffing Nederlandsche arbeidsdienst min van AZ 727
E103 11-9-1944 Vaststelling van het vorderingsbesluit woonruimte min van BiZa en AZ vergoeding van kosten 790
E117 21-9-1944 Tijdelijke voorziening in het bestuur van het Algemeen Nederlandsch Persbureau min van BiZa 809
E118 17-9-1944 Vaststelling van het tijdelijk Telegraaf-, Telefoon- en radiobesluit min van AZ diverse 809
E119 18-9-1944 Vaststelling van het besluit tijdelijke voorziening provinciale staten en gemeenteraden min van BiZa 812
E125 14-9-1944 Regelingen ten aanzien van het beleggen bij den Rijksspaardienst van gelden, welke de Nederlandsche Telegraaf Maatschappij "Radio Holland" N.V. ten behoeve van derden onder haar berusting heeft min van AZ 830
E127 4-10-1944 Regeling van de gevolgen in bepaalde gevallen van het zich begeven in vreemden krijgs - of staatsdienst min van BiZa 832
E131 12-10-1944 Staking op nader te bepalen datum van de in het KB van 26-3-1942 Stbl C20 bedoelde inschrijving van akten in de buitengewone registers van den burgerlijken stand min van BiZa 838
E138 8-11-1944 De uitbetaling van pensioenen min van BiZa 865
E151 23-11-1944 De uitoefening van de taak en de bevoegdheden van den Directeur-Generaal der Posterijen, Telegrafie en Telefonie min van AZ 887
F2 4-1-1945 Besluit regelende de mogelijkheid van de benoeming van burgemeesters tot militair commissaris min van BiZa 905
F3 11-1-1945 Bezoldiging van burgemeesters min van BiZa opheffing Ned besluit van 28-5-1943 906
F7 29-1-1945 Uitbetaling van bezoldigingen, toelagen, lonen en wachtgelden, toegekend aan burgerlijke ambtenaren en personeel op arbeidsovereenkomst in overheidsdienst min van BiZa en AZ 910
F11 23-2-1945 Opheffing van het departement van Algemene Zaken min van AZ gaat over naar BiZa 913
F21 7-3-1945 Vaststelling van het besluit reconstructie bevolkingsboekhouding 1945 min van BiZa 921
F22 7-3-1945 Vaststelling van het besluit tijdelijke persoonsbewijzen 1945 min van BiZa 924
F29 9-3-1945 Voorzieningen ten aanzien van de bevoegdheden en verplichtingen, onderwerpen betreffende, welke aan de zorg van het hoofd van het departement van Algemene Zaken waren toevertrouwd overdracht van Az aan BiZa 932
F30 28-3-1945 Buitengewoon register van echtscheidingen min van BiZa bijhouden register 933
F31 24-3-1945 Bepalende den datum van aanvang van den zomertijd in 1945 min van BiZa vaststellen datum 935
F38 24-2-1945 Bezoldiging van Rijkspersoneel, dat als oorlogsvrijwilliger in militairen dienst is getreden min van BiZa 941
F39 30-3-1945 Tijdelijke opheffing van de onverenigbaarheid van het burgermeesterschap met militairen dienst (aanvulling KB 4- 1-1945 Stbl F2) min van BiZa verleent toestemming 941
F41 30-3-1945 Toevoeging aan de lijst A, bedoeld in art 16 van het besluit bezettingsmaatregelen ( Stbl 1944 E93) 942
F43 12-4-1945 Wijziging van het besluit tijdelijke voorziening bestuur provincien en gemeenten ( Stbl 1944 E86) min van BiZa 941
F44 12-4-1945 Intrekking van het besluit tijdelijke voorziening provinciale staten en gemeenteraden ( Stbl 1944 E119) 945
F45 12-4-1945 Vaststelling van het besluit tijdelijke voorziening gemeenteraden min van BiZa 945
F47 12-4-1945 Vaststelling van het nood-volkshuisvestingbesluit min van BiZa 951
F48 15-2-1945 Wijziging van het demobilisatie-wachtgeldbesluit 1944 ( Stbl E161) min van AZ 953
F55 18-4-1945 Voorlopige maatregelen met betrekking tot de salarispositie van burgerlijke Rijksambtenaren min van BiZa 958
F56 12-4-1945 Aanvulling van het Zuiveringsbesluit min van BiZa 961
F62 26-4-1945 Toekenning van een uitkering in eens aan hen, die een pensioen genieten ten laste van het Rijk en van het Algemeen Burgerlijk Pensioenfonds min van BiZa 963
F65 29-3-1945 Aanvulling van het KB van 15-4-1941 ( Stbl B34) betreffende uitbetaling van salarissen 969
Beschrijving van de series en archiefbestanddelen
- STUKKEN VAN ALGEMENE AARD
  - Agenda's van ingekomen stukken van het ministerie van Binnenlandse Zaken, 1941-1945.; 1-9; 9 delen
    - januari 1941 -december 1941, 1
    - januari 1942 -juli 1942, 2
    - juli 1942 -november 1942, 3
    - november 1942 -mei 1943, 4
    - mei 1943 -november 1943, 5
    - november 1943 -januari 1945, 6
    - januari 1944 -juni 1944, 7
    - augustus 1944 -april 1945, 8
    - februari 1945 -maart 1945, 9
  - Agenda's van uitgaande stukken van het ministerie van Binnenlandse Zaken, 1941-1945.; 10-18; 9 delen
    - januari 1941 - december 1941, 10
    - januari 1942 - juli 1942, 11
    - juli 1942 - oktober 1942, 12
    - oktober 1942 - april 1943, 13
    - april 1943 - oktober 1943, 14
    - oktober 1943 - mei 1944, 15
    - januari 1944 - juli 1944, 16
    - september 1944 - april 1945, 17
    - januari 1945 - maart 1945, 18
  - Agenda van ingekomen stukken van het ministerie van Algemene Zaken, 1940-1944.; 19; 1 deel
  - Agenda van uitgaande stukken van het ministerie van Algemene Zaken, 1940-1944.; 20; 1 deel
  - Agenda's van ingekomen stukken van het Kabinetsarchief, 1941-1942.; 21-22; 2 delen
    - september 1941 - oktober 1942, 21
    - januari 1942 - oktober 1942, 22
  - Agenda's van uitgaande stukken van het Kabinetsarchief, 1941-1942.; 23-24; 2 delen
    - september 1941 - oktober 1942, 23
    - januari 1942 - november 1942, 24
  - Agenda van ingekomen en uitgaande stukken van het Kabinetsarchief, 1945-1946.; 25; 1 deel
  - Persrapporten, uitgegeven door het ministerie van Binnenlandse Zaken, 1941-1944.; 26-102; 77 omslagen
    Met hiaten.
    - no. XVII 13 september 1941, 26
    - no. XIX 11 oktober 1941, 27
    - no. XX 25 oktober 1941, 28
    - no. XXI 8 november 1941, 29
    - no. XXII 22 november 1941, 30
    - no. XXIII 6 december 1941, 31
    - no. XXIV 20 december 1941, 32
    - no. XXV 3 januari 1942, 33
    - no. XXVI 17 januari 1942, 34
    - no. XXVII 30 januari 1942, 35
    - no. XXIX 28 februari 1942, 36
    - no. XXX 14 maart 1942, 37
    - no. XXXI 28 maart 1942, 38
    - no. XXXII 11 april 1942, 39
    - no. XXXIII 25 april 1942, 40
    - no. XXXIV 9 mei 1942, 41
    - no. XXXV 23 mei 1942, 42
    - no. XXXVI 6 juni 1942, 43
    - no. XXXVII 20 juni 1942, 44
    - no. XXXVIII 4 juli 1942, 45
    - no. XXXIX 18 juli 1942, 46
    - no. XL 1 augustus 1942, 47
    - no. XLI 15 augustus 1942, 48
    - no. XLII 29 augustus 1942, 49
    - no. XLIII 12 september 1942, 50
    - no. XLIV 26 september 1942, 51
    - no. XLV 10 oktober 1942, 52
    - no. XLVI 24 oktober 1942, 53
    - no. XLVII 7 november 1942, 54
    - no. XLVIII 21 november 1942, 55
    - no. XLIX 5 december 1942, 56
    - no. L 19 december 1942, 57
    - no. LI 2 januari 1943, 58
    - no. Lil 16 januari 1943, 59
    - no. LIII 30 januari 1943, 60
    - no. UV 13 februari 1943, 61
    - no. LV 27 februari 1943, 62
    - no. LVI 13 maart 1943, 63
    - no. LVII 27 maart 1943, 64
    - no. LVIII 10 april 1943, 65
    - no. UX 24 april 1943, 66
    - no. LX 8 mei 1943, 67
    - no. LXI 22 mei 1943, 68
    - no. LXII 5 juni 1943, 69
    - no. LXIII 19 juni 1943, 70
    - no. LXIV 3 juli 1943, 71
    - no. LXV 17 juli 1943, 72
    - no. LXVI 31 juli 1943, 73
    - no. LXVII 14 augustus 1943, 74
    - no. LXVIII 28 augustus 1943, 75
    - no. LXIX 11 september 1943, 76
    - no. LXX 25 september 1943, 77
    - no. LXXI 9 oktober 1943, 78
    - no. LXXII 23 oktober 1943, 79
    - no. LXXIII 6 november 1943, 80
    - no. LXXIV 20 november 1943, 81
    - no. LXXV 4 december 1943, 82
    - no. LXXVI 19 december 1943, 83
    - no. LXXVII 1 januari 1944, 84
    - no. LXXVIII 15 januari 1944, 85
    - no. LXXIX 29 januari 1944, 86
    - no. LXXX 12 februari 1944, 87
    - no. LXXXI 26 februari 1944, 88
    - no. LXXXII 11 maart 1944, 89
    - no. LXXXIII 25 maart 1944, 90
    - no. LXXXIV 8 april 1944, 91
    - no. LXXXV 22 april 1944, 92
    - no. LXXXVI 6 mei 1944, 93
    - no. LXXXVII 20 mei 1944, 94
    - no. LXXXVIII 3 juni 1944, 95
    - no. LXXXIX 17 juni 1944, 96
    - no. XC 1 juli 1944, 97
    - no. XCI 15 juli 1944, 98
    - no. XCII 29 juli 1944, 99
    - no. XCIII 12 augustus 1944, 100
    - no. XCIV 26 augustus 1944, 101
    - no. XCV 9 september 1944, 102
  - Lezingen van H. van Boeyen, 1940, 1944.; 103; 1 omslag
  - Lezingen van J.A.W. Burger, 1943-1944.; 104; 1 omslag
  - Redevoeringen van leden van het Koninklijk Huis en ministers voor de B.B.C., de C.B.S. en Radio Oranje, 1943-1944.; 105; 1 omslag
- STUKKEN BETREFFENDE AFZONDERLIJKE ONDERWERPEN
  - Organisatie en personeel van het ministerie, 1
    - Ontwerp-begrotingen, 1940-1944.; 106; 1 omslag
      Halfjaarlijks, met hiaten.
    - Maandstaten, 1940-1944.; 107; 1 pak
    - Stukken betreffende de regeling van verlof in verband met feestdagen, 1940-1945.; 108; 1 omslag
    - Instructies voor het personeel van Stratton House ingeval van brand of luchtaanvallen, 1941.; 109; 1 omslag
    - Koninklijk besluit van 31 juli 1941, nr. 3, het Comptabiliteitsbesluit 1941, met bijlagen, afschrift, 1941. 1 omslag, 110
    - Concept-ministerieel besluit betreffende de personeelsorganisatie van het departement van Binnenlandse Zaken, 1941.; 111; 1 stuk
    - Notulen van de vergaderingen van de "Inventory Committee", de commissie die de inrichting van de regeringsgebouwen regelde, afschriften, 1942.; 112; 1 omslag
    - Rapport van de Interdepartementale commissie belast met het onderzoek naar het gebruik van rijksauto's, 1942., 113; 1 stuk
    - Verslagen betreffende de werkzaamheden in de Centrale Postkamer, 1944.; 114; 1 omslag
    - Stukken betreffende de reorganisatie van het ministerie van Binnenlandse Zaken naar aanleiding van de overdracht van enkele taken naar het ministerie van Algemene Zaken, 1944.; 115; 1 omslag
    - Stukken betreffende de personeelsbezetting van het bureau Bevolking en Burgerlijke Stand, 1944-1945.; 116; 1 omslag
    - Verslagen inzake het ontstaan en werkzaamheden van de afdelingen Bevolking en Burgerlijke Stand, alsmede de uitvoering van regelingen (941), 1944-1945.; 332; 1 omslag
    - Registratuurplan van het ministerie van Binnenlandse Zaken, z.j.; 117; 1 stuk
    - Registratuurindelingen van het Kabinetsarchief van Binnenlandse Zaken en van het Kabinetsarchief van Algemene Zaken, z.j.; 118; 1 omslag
    - Lijst van personeel van Binnenlandse Zaken, z.j.; 119; 1 stuk
  - Taakgebieden van het ministerie, 2
    - BINNENLANDS BESTUUR, 2.1
      - Bevolkingsboekhouding, 2.1.1
        - Correspondentie tussen de tijdelijk Zaakgelastigde te Stockholm en de Consul-Generaal der Nederlanden betreffende de inlijving van Nederlanders bij de Koninklijke Landmacht, 1941-1943.; 120; 1 omslag
        - Ministeriële beschikking van 4 september 1944, no. 1951 Kab. 16, naar aanleiding van het Besluit Reconstructie Bevolkingsboekhouding van 3 augustus 1944 (Stbl. no. E 56), met bijlagen, afschrift, 121; 1 omslag
        - Ministeriële beschikking houdende de uitvoering van onderscheidende bepalingen van het Besluit Tijdelijke Persoonsbewijzen (Stbl. no. E 83), 1944.; 122; 1 stuk
        - Ontwerp-besluiten houdende voorschriften inzake reconstructie van de bevolkingsboekhouding en het uitreiken van tijdelijke persoonsbewijzen, 1944-1945.; 323; pak
        - Stukken betreffende de vaststelling van het Uitvoeringsbesluit Reconstructie Bevolkingsboekhouding 1 en het Uitvoeringsbesluit tijdelijke Persoonsbewijzen 1, 1945.; 324; 1 omslag
      - Koninklijke onderscheidingen, 2.1.2
        - Jaarverslag van de Commissie Onderscheidingen Koopvaardij over de periode september 1940-september 1941, 123; 1 stuk
        - Besluiten van de minister van Binnenlandse Zaken betreffende de toekenning van erepenningen voor Menschlievend Hulpbetoon, 1941, 1944; 124; 1 omslag
        - Stukken betreffende het instellen van militaire onderscheidingen, 1941-1944.; 125; 1 pak
        - Stukken betreffende de Commissie voor Militaire Onderscheidingen, 1941-1944.; 126; 1 omslag
        - Stukken betreffende de toekenning van buitenlandse onderscheidingen aan Nederlanders, 1941-1945.; 127; 1 omslag
        - Stukken betreffende het uitreiken van het vliegerkruis, 1941-1945.; 128; 1 omslag
        - Stukken betreffende het uitreiken van koninklijke onderscheidingen, 1942-1945.; 129-132; 4 pakken
          - Militaire Willemsorde, 129
          - Orde van de Nederlandse Leeuw, 130
          - Orde van Oranje Nassau, 1943, 131
          - Orde van Oranje Nassau, 1944-1945, 132
        - Stukken betreffende het verlenen van verlof voor het aannemen van buitenlandse onderscheidingen, 1943.; 133; l omslag
        - Stukken betreffende het verlenen van onderscheidingen aan uit bezet gebied ontsnapte Nederlanders, 1943-1944.; 134; 1 omslag
        - Stukken betreffende de materiële overdracht van de versierselen van de koninklijke onderscheidingen aan de Kanselarij der Ridderorden, 1945.; 135; omslag